【裁判字號】    97,簡上,13
【裁判日期】    971105
【裁判案由】    公共危險
【裁判全文】
臺灣新竹地方法院刑事判決              97年度簡上字第13號
上  訴  人
即  被  告  甲○○
上列上訴人即被告因公共危險案件，不服本院新竹簡易庭九十六
年度竹交簡字第一三０七號中華民國九十六年十二月十七日第一
審簡易判決（聲請簡易處刑案號：臺灣新竹地方法院檢察署九十
六年度速偵字第二二七九號），提起上訴，本院管轄第二審之合
議庭判決如下：
    主  文
上訴駁回。
    事  實
一、
（一）甲○○曾於民國九十年間因酒後駕車之公共危險案件，經
      本院以九十年度竹交簡字第六九０號簡易判決判處罰金銀
      元一萬九千元確定，於九十年九月二十六日執行完畢；另
      於九十三年間因過失傷害案件，經本院以九十三年度交易
      字第一０七號判決判處有期徒刑四月，後因撤回上訴而確
      定，並於九十六年二月二十六日易科罰金執行完畢。
（二）詎其仍不知悔改，復於九十六年十一月十二日晚上十時許
      起至翌日即九十六年十一月十三日凌晨零時許止，在新竹
      市○○○路四十五號「姐妹ＫＴＶ」店內飲用三杯啤酒後
      ，已達不能安全駕駛動力交通工具之狀態，猶騎乘車牌號
      碼ＭＧＤ－１１１號重型機車上路欲返家，嗣於九十六年
      十一月十三日凌晨零時四十四分許，行經新竹市○○○路
      七十一號對向車道時，因所騎機車未開燈光、左右搖擺不
      定為警攔檢盤查，發現其身上散發濃厚酒味，經檢測其吐
      氣所含酒精濃度為每公升零點六九毫克（酒測單案號為３
      ０９）而查獲上情。
二、案經新竹市警察局第三分局報告臺灣新竹地方法院檢察署檢
    察官偵查聲請簡易判決處刑。
    理  由
一、按被告經合法傳喚，無正當理由不到庭者，得不待其陳述，
    逕行判決，刑事訴訟法第三百七十一條定有明文，本院認被
    告即上訴人甲○○經合法傳喚，無正當理由不到庭，爰不待
    其陳述逕行判決，合先敘明。
二、被告於本院準備程序、審理期日均未到庭，其於警詢、偵訊
    固不否認前揭酒後騎乘機車遭警查獲之事實，惟均未坦承有
    何不能安全駕駛犯行，於警詢辯稱酒後騎車對行車安全無影
    響云云（見偵查卷第八至十頁、第二十二至二十三頁）。然
    查：被告吐氣所含酒精濃度為每公升零點六九毫克，有酒精
    濃度測試紀錄一紙附卷為憑（見偵查卷第十三頁），而被告
    於查獲後之九十六年十一月十三日凌晨零時四十四分許，經
    命其檢測閉雙眼，三十秒內朗誦阿拉伯數字，由一００一到
    一０三０，及用筆在二個同心圓之間的環狀帶內另畫圓等項
    目，均不合格，有汽機車駕駛人酒後生理協調平衡檢測紀錄
    表為憑（見偵查卷第十五頁），及被告在查獲後，測試或訊
    問過程，有含糊不清、意識模糊，注意力無法集中等情事，
    有刑法第一百八十五條之三案件測試觀察紀錄表一份在卷足
    佐（見偵查卷第十四頁），按酒精濃度呼氣已達每公升零點
    五五毫克時，肇事率為一般正常人之十倍，有法務部八十八
    年五月十八日所發之法八八檢字第００一六六九號函在卷為
    憑，被告吐氣所含酒精濃度為每公升零點六九毫克，業如前
    述，參以被告夜間駕駛未開燈光之異常駕駛行為，及前揭查
    獲後，測試或訊問過程有意識模糊，注意力無法集中等情事
    ，及閉雙眼，三十秒內朗誦阿拉伯數字、另畫圓之不合格測
    試結果，堪認被告確已達不能安全駕駛動力交通工具之狀態
    甚明。
三、按行為後法律有變更者，適用行為時之法律。但行為後之法
    律有利於行為人者，適用最有利於行為人之法律；刑法第二
    條第一項定有明文。又法律變更比較時應就罪刑有關之共犯
    、未遂犯、連續犯、牽連犯、結合犯以及累犯加重、自首減
    輕、暨其他法定加減原因、與加減例等一切情形，綜其全部
    之結果，而為比較，再適用最有利於行為人之法律處斷，最
    高法院二十四年上字第四六三四號、二十七年上字第二六一
    五號判例可供參考。查被告行為後，刑法第一百八十五條之
    三之規定，業於九十七年一月二日修正公布，並於同年月四
    日起施行。茲就該規定比較適用如下：刑法第一百八十五條
    之三原規定：「服用毒品、麻醉藥品、酒類或其他相類似之
    物，不能安全駕駛動力交通工具而駕駛者，處一年以下有期
    徒刑、拘役或三萬元以下罰金」，而依刑法施行法第一條之
    一第一項、第二項但書規定，自九十四年一月七日刑法修正
    施行後，刑法分則編所定罰金之貨幣單位為新臺幣，但七十
    二年六月二十六日至九十四年一月七日新增或修正之條文，
    就其所定數額提高為三倍，則修正前罰金最高數額應為新臺
    幣九萬元。刑法第一百八十五條之三修正後改為「服用毒品
    、麻醉藥品、酒類或其他相類似之物，不能安全駕駛動力交
    通工具而駕駛者，處一年以下有期徒刑、拘役或科或併科十
    五萬元以下罰金」。修正後罰金刑最高數額提高至十五萬元
    ，並增訂併科罰金主刑之規定。比較修正前、後之規定，修
    正後刑法第一百八十五條之三所定罰金之最高數額，較修正
    前提高，並增訂併科罰金主刑之規定，經比較新舊法之結果
    ，自以修正前刑法第一百八十五條之三之規定較有利於被告
    。
四、核被告甲○○所為，係犯修正前刑法第一百八十五條之三之
    服用酒類，不能安全駕駛動力交通工具而駕駛罪。原審認被
    告犯行事證明確，予以論罪科刑，並無違誤，被告行為後，
    刑法第一百八十五條之三已有修正，原審雖未及為新舊法之
    比較，惟依上開規定說明，本案適用行為時之法律，並無不
    利於行為人之情形，從而，原審判決適用之法律，即無不合
    ，自不得因未及為新舊法比較指為瑕疵，認其適用法律有誤
    ，附此敘明。
五、上訴人即被告甲○○上訴意旨以：伊於九十六年十一月十二
    日晚上十時許起至翌日即九十六年十一月十三日凌晨零時許
    止，在新竹市○○○路四十五號「姐妹ＫＴＶ」飲用三杯啤
    酒後，騎乘機車上路，離「姐妹ＫＴＶ」不到一百公尺處，
    即看見警車，警車外並無人，又沒警示燈，上訴人乃繼續前
    行，不到一分鐘，警察就連忙抓人，伊在現場檢測吐氣所含
    酒精濃度固為每公升零點六九毫克，但伊被警察帶回派出所
    後，不到五分鐘，再次檢測酒精濃度則為每公升零點五二毫
    克至零點五四毫克之間，伊應該已無公共危險嫌疑，且負責
    製作筆錄之警員，連伊之身分證字號都寫錯，還是經伊看完
    筆錄提醒，到底是誰酒醉，實屬離譜，請求法院還伊公道云
    云。惟查：
（一）證人即舉發本件之警員葉海山當天係將巡邏車未開警示燈
      停放於牛埔東路路旁執行防竊勤務，見被告所騎機車未開
      燈光從巡邏車旁經過，且行駛間忽快忽慢，行車不穩左右
      搖擺，證人乃駕駛巡邏車前往攔檢被告，發現被告喝酒滿
      臉通紅，要對被告實施酒測時，被告不願配合，還報上其
      他警員姓名及以日後至被告工作家具行購買家具可算便宜
      等項求情，經證人請另一組巡邏網前來支援，才對被告實
      施酒測測得本件數值，將被告帶回派出所後，被告及友人
      要求重新酒測，但遭證人以酒測器每測一次就會有一編號
      ，不可能以重新酒測來取代，被告之友人才放棄，筆錄雖
      有誤繕被告身份證號，但經被告指正後已經更正，隔幾天
      後，被告又酒後騎車遭證人同事查獲，被告不願意配合酒
      測，遭以拒絕酒測及拒簽而當場查扣機車並拖吊一節，有
      證人葉海山所製作偵查報告暨檢附之勤務分配表、案號３
      ０６至３１１、３１７之酒測單、新竹市警察局執行交通
      違規移置保管車輛收據等附卷可稽（見本院卷第十六至二
      十三頁）。
（二）依上開偵查報告暨所附資料，被告確有酒後駕車之行為，
      且並無其所辯二次酒測之情形，縱當時被告騎車行經警車
      旁時，警車未開警示燈，或證人製作警詢筆錄時誤繕被告
      身份證字號，亦與被告本身酒醉不能安全駕車之犯行無關
      ，被告欲以此卸免其刑責，而提起上訴，核無理由，應予
      駁回。
據上論斷，應依刑事訴訟法第四百五十五條之一第一項、第三項
、第三百七十一條、第三百六十八條，判決如主文。
本案經檢察官陳麗芬到庭執行職務。
中    華    民    國    97    年    11    月    5     日
                  刑事第六庭  審判長  法  官  遲中慧
                                      法  官  魏瑞紅
                                      法  官  黃美盈
以上正本證明與原本無異。
不得上訴。
中    華    民    國    97    年    11    月    5     日
                                      書記官  吳美雲


司法院資訊處製作；財團法人民間司法改革基金會備份。
